臺灣高等法院臺中分院民事判決　　　九十一年度上易字第三八八號
　　上訴人即附帶被上訴人　乙○.
　　被上訴人即附帶上訴人　林肯大廈管理委員會
　　法　 定　 代　理　人　甲.
右當事人間請求給付管理費事件，上訴人對於中華民國九十一年九月五日臺灣臺中地
方法院第一審判決（九十年度訴字第一七二七號），提起上訴，被上訴人並為附帶上
訴及訴之追加（擴張），本院於九十三年五月二十五日言詞辯論終結，茲判決如左：
　　　主　　　文
原判決關於駁回林肯大廈管理委員會後開第二項之訴部分及訴訟費用（已確定部分除
外）之裁判，均廢棄。
乙○○應再給付林肯大廈管理委員會新臺幣拾柒萬玖仟肆佰伍拾柒元，及自民國九
十一年八月八日起至清償日止，按年息百分之五計算之利息。
乙○○應給付林肯大廈管理委員會新臺幣陸萬壹仟伍佰柒拾元，及自民國九十二年
一月二十八日起至清償日止，按年息百分之五計算之利息。
林肯大管理委員會其餘追加之訴駁回。
乙○○之上訴駁回。
第一、二審訴訟費用（已確定部分除外），由乙○○負擔十分之九，餘由林肯大管
理委員會負擔。
本判決所命之給付，林肯大管理委員會以新臺幣壹拾伍萬元為乙○○供擔保後，得
假執行；但乙○○如於執行標的物拍定、變賣或物之交付前，以新臺幣肆拾肆萬壹仟
零拾元為林肯大管理委員會預供擔保，得免為假執行。
林肯大管理委員會其餘假執行之聲請駁回。
　　　事實及理由
一、被上訴人即附帶上訴人林肯大廈管理委員會（下稱林肯大廈管委會）之法定代理
　　人已於九十一年七月二十七日由甲○○接任，此有林肯大廈管委會提出之區分所
　　有權人大會會議紀錄乙件在卷可證（見本院卷第四○四頁），茲據其具狀聲明承
　　受訴訟，核與民事訴訟法第一百七十條、第一百七十四條之規定相符，應予准許
　　，先此敘明。
二、被上訴人即附帶上訴人林肯大廈管委會主張：上訴人即附帶被上訴人乙○○為台
　　北市○○○路○段四十六號「林肯大廈」一樓、二樓、地下一樓、二樓建物（詳
    附表一），面積共一七二六、一二三六平方公尺，折合五二二．一三坪之所有權
    人（其專有及共有部分之面積如附表二、三所載），應負擔林肯大廈於民國（下
    同）八十五年至九十一年間換裝電梯之公共費用支出共新台幣（下同）二十七萬
    八千七百九十三元。及其他一般修繕費用九萬四千一百二十九元。又其於八十七
    年七月以前，係將建物出租予訴外人蓮園餐廳，蓮園餐廳與伊約定每月之管理費
    為四萬四千二百十七元，蓮園餐廳撤走後，八十七年八月至九十年九月間之管理
    費，依本大樓住戶約定之往例為每坪六十元，乙○○應負擔之管理費用共一百一
    十九萬零四百五十六元，其於九十年十月至九十一年七月及九十一年八月至十二
    月應負擔之管堙費，為空屋每坪五十元，依序各為二十六萬一千零六十五元，十
    三萬零五百三十三元，以上合計為一百九十五萬四千九百七十六元，除其承租戶
　　亞太駐車公司、優質女人公司已代繳八十七年八月至九十年九月及九十一年八－
　　十二月管理費依序各為二五三．八四七元及六八九六○元應予抵扣外，餘款一百
　　六十三萬二千一百六十九元，乙○○均未據繳納等情，爰依林肯大廈區分所有權
　　人會議於八十九年六月二十九日通過之規約第十條第二項，區分所有權人於成立
　　管理委員會前關於繳納管理費之慣例，公寓大廈管理條例第十條第二項及民法第
　　一百七十九條之規定，於原審起訴及於本院減縮，追加起訴，求為命上訴人即附
　　帶被上訴人應給付被上訴人即附帶上訴人一百六十三萬二千一百六十九元，暨其
　　中一百五十七萬零五百九十六元自九十一年八月八日起，其中六萬一千五百七十
    三元自九十二年一月二十四日起，均至清償日止，均按年息百分之五加計遲延利
　　息之判決。（被上訴人即附帶上訴人林肯大廈管委會於原審起訴及追加請求乙○
　　○應給付管理費及條繕費用共一百九十萬零三百三十六元及自九十年六月二十一
　　日起之法定遲延利息，嗣於本院減縮為一百五十七萬零五百九十六元，並合併改
　　自九十一年八月八日起加計遲延利息，並於本院追加起訴請求乙○○給付九十一
　　年八至十二月之管理費六萬一千五百七十三元及自九十二年一月二十四日起加計
　　遲延利息）。
三、上訴人即附帶被上訴人乙○○則以：(一)本件林肯大廈之區分所有權人會議係自九
    十年九月一日始行召開，於八十七年八月至九十年九日間並無召開區分所有權人
    會議，此期間既無經區分所有權人會議決議管理費之收費標準，亦無所謂住戶每
    戶每坪以六十元計算管理費之慣例存在，林肯大廈管委會任意以此標準請求管理
    費，顯然依法無據；(二)林肯大廈雖於九十年九月一日召開區分所有權人會議，但
    未見有決議管理費之事項，林肯大廈管理委員會請求管理費所憑之「住戶規約」
    ，未經區分所有權人會議通過，不具契約之效力，伊否認之。而所謂住戶規約第
　　十條規定區分所有權人會議未決議者，買賣契約或分管契約有規定者從其規定，
　　未規定者，各區分所有權人應按其共有之應有部分比例分擔一節，規約既無規定
　　，區分所有權人會議亦未通過，何來規約？其他則無買賣契約或分管契約可資依
　　循，更無應按共有之應有部份比例分擔標準之約定，憑何認定伊應付管理費若干
　　？管理費雖無規定空屋收費標準，但依一般習慣及伊之房屋為獨立出入戶，管委
　　會從未為該房屋做過任何管理及服務，未使用者無須付費，為經驗法則所然，是
　　要求伊付費，實無理由；(三)按公寓大廈管理條例第十條規定：「（第一項）專有
    部分、約定專用部分之修繕、管理、維護，由各該區分所有權人或約定專用部分
    之使用人為之，並負擔其費用。（第二項）共用部分、約定共用部分之修繕、管
　　理、維護，由管理負責人或管理委員會為之。其費用由公共基金支付或由區分所
　　有權人按其共有之應有部分比例分擔之。但修繕費係因可歸責於區分所有權人之
　　事實所致者，由該區分所有權人負擔。（第三項）前項共有部分、約定共有部分
　　之管理、維護費用，區分所有權人會議或規約另有規定者，從其規定。」因此本
　　件對於電梯等公共設施是否應負擔管理維護費，應視其等是否屬於第二項之「共
　　用部分（或約定共用部分）。」而所謂「共用部分」，依公寓大廈管理條例第三
　　條第四款之規定：「指公寓大廈專有部分以外之其他部分及不屬專有之附屬建築
　　物，而供『共同使用』者。」而所謂「約定共用部分」，依同條例第三條第六款
　　之規定：「指公寓大廈專有部分經約定供共同使用者。」可知兩者必須是「共同
　　使用」，才屬於「共用部分或約定共用部分」，此時，才須依公寓大廈管理條例
　　第十條之規定繳納管理維護費用。本件林肯大廈之電梯及三樓以上之公共設施，
　　均屬於「共用部分」及「約定共用部分」，此兩部分均未供伊「共同使用」，伊
　　自無須負擔該部分之管理及維護費用。(四)按公寓大廈管理條例第三十一條第一款
　　規定規約之訂定或變更，第二款規定公寓大廈之重大修繕或改良，均應有區分所
　　有權人三分之二以上及其區分所有權比例合計三分之二以上出席，以出席人數四
　　分之三以上及其區分所有權比例占出席人數區分所有權四分之三以上之同意行之
　　，本件林肯大廈管理委員會請求之一般修繕費用，多為水電之修繕，乃屬重大修
　　繕之項目，依內政部1.台(86)內營字第八六七二一六四號函釋示，應經區分
　　所有權人會議決議或規約規定辦理，其未依此規定辦理，自不得任意請求。又關
　　於電梯更換及修繕，更屬重大修繕，依公寓大廈管理條例第十一條第三項及第三
　　十一條第一項第二款規定，應經區分所有權人之特別決議，其未依此規定辦理，
　　自不能請求伊負擔此項費用，且電梯乃專屬三樓以上之設備，伊並未使用，自無
　　須負擔該費用，因此其請求顯無理由等語，資為抗辯。
四、原審法院審理後，斟酌兩造之主張及攻擊防禦方法之結果，認林肯大廈管委會關
    於八十七年八月至九十年九月、九十年十月至九十一年十一月間管理費及一般修
    繕費用之請求，為一部有理由，一部無理由，關於電梯更換費用之請求為無理由
    ，而命上訴人乙○○應給付林肯大廈管委會一百一十九萬一千一百三十九元及其
    法定遲延利息（原審判自九十年六月二十日起算，林肯大廈管委會於本院更正其
    請求自九十一年八月八日起算），而駁回林肯大廈管委會在原審其餘之訴。上訴
    人乙○○就其敗訴判決部分聲明不服，提起上訴，聲明求為判決：(一)原判決關於
    伊敗訴部分廢棄；(二)右開廢棄部分，林肯大廈管委會在第一審之訴及假執行之聲
    請均駁回；(三)第一、二審訴訟費用均由林肯大廈管委會負擔。林肯大廈管委會就
    其於原審全部敗訴之部分判決聲明不服，提起附帶上訴，聲明求為判決；(一)原判
    決關於駁回三十七萬九千四百五十七元本息請求及假執行之聲請部分廢棄；(二)右
    廢棄部分，上訴人乙○○應再給付伊三十七萬九千四百五十七元及自九十一年八
    月八日起至清償日止，按年息百分之五計算之利息；(三)第一、二審訴訟費用均由
    林肯大廈管委會負擔；(四)伊願供擔保，請准宣告假執行，並就九十一年八至十二
    月之管理費部分，在本院提起追加之訴，聲明求為命上訴人乙○○給付伊六萬一
    千五百七十三元及自九十一年一月二十四日起至清償日止，按年息百分之五加計
    遲延利息之判決。上訴人乙○○之答辯聲明則求為判決駁回林肯大廈管委會之附
    帶上訴及追加之訴，林肯大廈管委會之答辯聲明則求為判決駁回上訴人乙○○之
    上訴。
五、查林肯大廈管委會主張上訴人乙○○為其所管理台北市○○○路○段四十六號「
    林肯大廈」一樓、二樓、地下一、二樓建物（詳如附表一所載），面積共一七二
    六、一二三六平方公尺，折合五二二．一三坪之所有權人（其專有及共有部分之
    面積如附表二所載）之事實，已據林肯大廈管委會提出建物謄本，上訴人乙○○
    專有及共同使用部分計算表等在卷可稽，並為上訴人乙○○所不爭執，堪認為真
    實（林肯大廈管委會於原審主張上訴人乙○○之所有權範圍為五千九百三十五點
    五七平方公尺，折合一千七百九十五點五坪中之三分之一，合五九八．五坪，係
    屬錯誤，嗣於本院準備程序中經調出使用執照等相關圖面重新計算，發現錯誤，
    爰據以更正事實上之陳述如上）。
六、林肯大廈管委會主張上訴人乙○○係於七十五年間取得系爭建物所有權，迄八十
    七年八月之前，系爭房屋出租予蓮園餐廳使用，均由蓮園餐廳繳納管理各費，嗣
    蓮園餐廳於八十七年八月間退租後，迄九十一年十二月止，上訴人乙○○均未繳
    納管理費，上開一般修繕費用、電梯換裝費用之事實，已據林肯大廈管委會提出
    上開建物登記謄本及律師催告函影本各一份為證，復為上訴人乙○○所不爭執，
    可信為真正。惟兩造就上訴人乙○○是否有義務繳納該大廈管理費、修繕費用及
　　電梯換裝費用乙節，爭執甚烈，上訴人乙○○並以上開各情置辯，是上開爭點，
　　應為本件應審究之重點。按專有部分、約定專用部分之修繕、管理、維護，由各
　　該區分所有權人或約定專用部分之使用人為之，並負擔其費用。共用部分、約定
　　共用部分之修繕、管理、維護，由管理負責人或管理委員會為之。其費用由公共
　　基金支付或由區分所有權人按其共有之應有部分比例分擔之。但修繕費係因可歸
　　責於區分所有權人之事由所致者，由該區分所有權人負擔。前項共用部分、約定
　　共用部分之管理、維護費用，區分所有權人會議或規約另有規定者，從其規定；
　　再按共用部分及其相關設施之拆除、重大修繕或改良，應依區分所有權人會議之
　　決議為之。前項費用，由公共基金支付或由區分所有權人按其共有之應有部分比
　　例分擔；區分所有權人會議之決議，關於規約之訂定或變更及公寓大廈之重大修
　　繕或改良等事項，應有區分所有權人三分之二以上及其區分所有權比例合計三分
　　之二以上出席，以出席人數四分之三以上及其區分所有權比例占出席人數區分所
　　有權四分之三以上之同意行之，公寓大廈管理條例第十條、第十一條及第三十一
　　條第一項第一款、第二款分別定有明文。準此，於公寓大廈管理條例自八十四年
　　六月二十八日公佈實施後，關於公寓大廈管理費及條繕費用等之收取，原則上應
　　依上開規定為之。上訴人乙○○主張其所有「林肯大廈」一樓、二樓、地下一樓
　　及地下二樓部分，與其他樓層早已間隔為獨立出入口，與大廈不相關聯，自始自
　　終，大廈管委會從未為其管理及服務，因此不須繳交管理費云云。惟按公寓大廈
　　管理條例第十條第二項所稱「共用部分」，乃指依該建築物之構造及所有權之登
　　記係供「共用部分」而言，至其各住戶實際使用之狀況，則非所問。查本件依林
　　肯大廈管委會所提出之建築改良物勘測成果圖、及上訴人乙○○九十二年八月五
　　日陳報狀內容可知，上訴人除擁有系爭建物所有權之外，對於「林肯大廈」分佈
　　各樓層之共用部分，例如電梯間及電梯、樓梯間、各樓層地板面積、甚至變電室
　　、汽車升降梯等，亦屬於所有權人，依公寓大廈管理條例第十條第二項及民法第
　　八百二十二條規定，上訴人乙○○自應負擔上開共用部分之管理修繕及維護費用
　　。至其所指其專用部分已另加區隔，而不用公共出入口及電梯，固屬實在，惟此
　　要僅蓮園餐廳承租期間便利餐廳之經管使用而加區隔，其區隔為該建築改良物勘
　　測原始成果圖不符，已據林肯大廈管委會指明，並提出該圖在卷可稽，是上訴人
　　乙○○專有部分自行加以區隔，不使用原建物構造及產權登記之「共用部分」，
　　要僅自行權利之放棄及使用方法之結果，自無從據此主張其無庸負擔該部分之管
　　理費。職是，林肯大廈管委會認上訴人乙○○均應負擔該大廈之管理及修繕等項
　　費用，依法有據。關於其應負擔之費用，茲分述如后：
  (一)關於八十七年八月至九十年九月間之管理費部分：
  　查本件林肯大廈管委會係於八十九年九月二十二日始向台北市政府報備成立，第
    一次區分所有權人會議則於九十年九月十日始行召開乙節，有本院向台北市政府
    所調取之相關資料影本乙份在卷可稽（見本院卷第一宗第六六－一五七頁）。林
    肯大廈管委會主張依該大廈區分所有權會議於八十九年六月二十九日決議通過之
　　規約第十條第二項規定：「管理費由各區分所有權人依照區分所有權人會議之決
    議分擔之。但第一次區分所有權人會議會議召開前或區分所有權人會議未決議時
    ，買賣契約或分管契約有規定者從其規定，未規定者，各區分所有權人應按其共
　　有之應有部分比例分擔之。」，是九十年九月一日前、「林肯大廈」區分所有權
　　人會議曾就管理費之收取標準縱未有所決議，然上開規約既有溯及規定、即第一
　　次區分所有權人會議會議召開前或區分所有權人會議未決議時，買賣契約或分管
　　契約有規定者從其規定之意旨，各住戶自應依此原則繳納費用，而林肯大廈起造
　　至今，各區分所有權人均按照慣例，以一般住戶每坪六十元，一般公司每坪六十
　　六元，餐廳每坪九十元繳納管理費等情，已據林肯大廈管委會提出上開會議紀錄
　　規約、平面圖、疏散圖（登載房號、坪數及收費標準），部分住戶管理費用分攤
　　收繳單影本在卷可稽（見本院卷第二宗第五一－五六頁，該期間其他繳費收據數
　　量龐多，經當庭提出勘驗後發還），勘認屬實。而本件上訴人乙○○乃於七十五
　　年間即取得系爭建物之所有權，於八十七年八月之前，其建物出租予蓮園餐廳使
　　用，均由蓮園餐廳代行繳納管理費之事實，為上訴人乙○○所不爭執，是上訴人
　　乙○○專用及共同使用部分，向皆應且有繳納管理費之事實，亦堪認屬實。參以
　　與上訴人乙○○共有系爭建物之區分所有權人高張明鑾（應有部分為三分之二，
　　上訴人乙○○為三分之一）於蓮園餐廳退租後，亦以每坪六十元繳納管理費乙節
　　，並有林肯大廈管委會所提出之繳費存摺影本在卷可稽，是林肯大廈主張上訴人
　　於上開期間亦應依此標準繳納管理費，洵屬有據。依此計算，八十七年八月至九
　　十年九月，上訴人乙○○應繳納之管理費為一、一九○、四五六元（計算式：60
　　元×522.13坪×38月＝1,190,456元)，而該期間系爭房屋曾出租予亞太駐車公司
　　，該公司已繳納管理費二五三、八四七元，有林肯大廈管委會提出之繳費存摺影
　　本乙件在卷可證（見本院卷第二宗），兩造均同意此部分應予扣抵，是此段期間
　　上訴人乙○○未繳納之管理費為九三六、六○九元，林肯大廈管委會依上開決議
　　、規約及住戶約定成俗之慣例，請求如數繳納，自應准許。
  (二)關於九十年十月至九十一年十二月之管理費部分：
　　1.林肯大廈管委會主張：林肯大廈於九十年九月一日經區分所有權人會議決議結
　　　果，日後空屋以每坪五十元之標準計算應繳管理費等語，業據提出林肯大廈九
　　　十年九月一日區分所有權人會議記錄影本一份為證，復為上訴人乙○○所不爭
　　　執，應可認為真實。
    2.依上，上訴人乙○○應繳納九十年十月至九十一年七月間之管理費為二六一、
      ○六五元（計算式：50元×522.13坪×10月＝261,065元)。另九十一年八月至
　　　九十一年十二月之管理費為一三○、五三三元（計算式：50元×522.13坪× 5
　　　月＝130,533元)，但其承租戶優質女人公司、亞太駐車公司已依序代繳其中一
　　　六、○七五元及五二、八八五元，合計已繳六八、九六○元，兩造均同意予以
　　　扣抵，是此期間上訴人乙○○欠未繳納之管理費為六一、五七三元，以上林肯
　　　大廈管委會均請求其給付，自屬有據，自應予准許。
  (三)有關修繕費用部分：
    1.電梯更換之費用：
　　　經查：大廈共用電梯之更換及修繕，所費不貲，且更換及修繕期間將影響大廈
　　　住戶之通行，自屬重大修繕，依前述公寓大廈管理條例第十一條第三項及第三
　　　十一條第一項第二款之規定，應經區分所有權人之特別決議，始得為之。而林
　　　肯大廈管委會固提出林肯大廈八十四年十月二十八日區分所有權人會議記錄影
　　　本為證，惟為上訴人所否認，並辯稱：該會議記錄並未記載實際出席人數等語
　　　。觀諸該會議記錄出席人員欄係記載「簽名如另紙」，而林肯大廈管委會亦陳
　　　稱：因事隔太久，已無法提出該次會議實際出席人員之簽到名單等語，顯見縱
　　　認確有該次會議，其仍無法證明該次會議之議決事項有經區分所有權人之特別
　　　決議，故該會議記錄第四點討論事項雖有「（本大廈大廳兩台電梯換新究竟採
　　　取那一家電梯公司）議決：授權管理委員會全權處理（包含電梯公司、廠牌、
　　　價格等）。並自十一月一日起開始收取各住戶應攤付之電梯費用」之記載，然
      該更換電梯之決議，程式尚有未合。惟該大廈因年代久遠，電梯逾齡，居於安
      全考量確有更換之必要，其後並已有更換之事實，此有上訴人不爭執其為真正
      之電梯換裝合約書及付費之相關單據在卷可考。而依林肯大廈建築改良物勘測
　　　成果圖所示，關於電梯間之面積及空間，乃屬於共用使用之「大公」部分，上
　　　訴人於本院準備程序中亦坦承所購買使用之系爭電梯二部其亦有持分無訛（見
　　　本院九十二年九月十日準備程序筆錄）。上訴人既因該大廈換裝新電梯而取得
　　　共用該電梯之所有權，而使其不動產之價值併有增益，而受有利益，是林肯大
　　　廈管委會依民法第一百七十九條規定，請求其返還其所受之利益，即相當於上
　　　訴人對於林肯大廈共同使用部分之應有部分比例分擔換裝電梯之費用，所換算
　　　出之金額二十七萬八千七百九十三元（計算式：電梯換裝費用3,800,000元×2
　　　201／10,000×3=278,793元），依法有據，應予准許。
    2.其餘修繕費用：
　　　林肯大廈管委會請求上訴人分擔安裝火警自動警報器、緊急廣播器計三十四萬
　　　元、安裝三菱緊急發電機計七十九萬元、安裝發電機自動切換開關計三萬二千
　　　元、整修更換消防泵浦與水管計八萬三千元、更換消防泵浦吸水管與吸水頭閥
　　　計八千元及消防設備安全檢查不合格罰款三萬元等費用，並提出修繕費用明細
　　　一份暨支出證明影本十份為證。而上訴人於九十一年六月六日原審言詞辯論時
　　　自認該修繕費用明細之內容，其上除更換電梯為重大修繕之外，其餘細項均為
　　　普通修繕乙情，且對林肯大廈管委會當庭所提出之支出證明原本之真正並不爭
　　　執，是依該修繕費用明細一份暨支出證明影本十份所示，上開修繕費用及罰款
　　　共計一百二十八萬三千元，上訴人自應分擔之。次按，依上開公寓大廈管理條
　　　例第十條第二項、第三項之規定，公共使用部分之修繕、維護，由管理負責人
　　　或管理委員會為之。其費用由區分所有權人按其共有之應有部分比例分擔之。
　　　前項公共使用部分、約定共用部分之管理、維護費用，區分所有權人會議或規
　　　約另有規定者，從其規定。換言之，公共使用部分之修繕、維護費用，原則上
　　　由區分所有權人按其共有之應有部分比例分擔之，是上訴人應分擔之該一般修
　　　繕費用為九四．一二九元（計算式：1,283,000元×2201／10,000÷3= 94,129
      元），林肯大廈依上開法律規定，請求上訴人給付，自應准許。
七、綜上，上訴人乙○○已積欠之管理費及修繕費用，林肯大廈管委會依該大廈之規
　　約，區分所有權人之決議及慣例、公寓大廈管理條例第十條第二項、民法第一百
　　七十九條之規定，於原審起訴請求其中之一百五十七萬零五百九十六元（計算式
　　：936,609+261,063+278,793+90,129=1,570,596元）及自原審追加訴狀送達翌日
　　即九十一年八月八日起，暨於本院追加請求六萬一千五百七十三元及自起訴狀繕
　　本送達翌日即九十二年一月二十八日起，均至清償日止，按年息百分之五計算之
　　利息，均有理由。惟追加部分，追加訴狀係於九十一年一月二十七日送達，其誤
　　認係自同月二十三日送達，而請求自九十一年一月二十四日起加計遲延利息，超
　　出部分為無理由，應予駁回。林肯大廈於原審起訴請求部分，原審判命上訴人給
　　付一百十九萬一千一百三十九元及其法定遲延利息（遲延利息已經林肯大廈於本
　　院更正均從原審追加訴狀送達翌日即九十一年八月八日起算），並依兩造之陳明
　　，分別酌定相當之擔保金額，為准予假執行及免為假執行之宣告，並無不合。上
　　訴人乙○○上訴意旨仍執陳詞，指摘原判決此部分為不當，聲明求予廢棄，為無
　　理由，應予駁回。惟林肯大廈管委會於原審請求，應予准許之金額共三十七萬九
　　千四百五十七元，原判決亦予駁回，尚有未洽，其為附帶上訴，指摘原判決此部
　　分為不當，求予廢棄改判，為有理由，應由本院將原判決此部分廢棄，並改判上
　　訴人再為給付如上。
八、本院判決命上訴人應再給付部分，兩造陳明願供擔保，請求為准予假執行及免為
    假執行之宣告，核無不合，爰分別酌定相當之擔保金額宣告之。但追加之訴駁回
    部分，其假執行之聲請，已失所附麗，應予駁回。
九、據上論結，本件上訴人乙○○之上訴為無理由，林肯大廈管委會之附帶上訴為有
    理由，追加之訴為一部有理由，一部無理由，依民事訴訟法第四百四十九條第一
    項、第四百五十條、第七十八條、第七十九條、第四百六十三條、第三百九十條
　　第二項、第三百九十二條第二項，判決如主文。
中　　　華　　　民　　　國　　九十三　　年　　　六　　　月　　　八　　　日
~B1民事第五庭審判長法　官　陳滿賢
~B2　　　　　　　　法　官　邱森樟
~B3　　　　　　　　法　官　朱　樑
右為正本係照原本作成。
如對本判決上訴，須於收受判決送達後二十日內向本院提出上訴書狀，其未表明上訴
理由者，應於提出上訴後二十日內向本院提出上訴理由書(須按他造人數附具繕本)。
上訴時應提出委任律師為訴訟代理人之委任狀。具有民事訴訟法第四百六十六條之一
第一項但書或第二項之情形為訴訟代理人者，另應附具律師及格證書及釋明委任人與
受任人有該條項所定關係之釋明文書影本。
~B　　　　　　　　書記官　陳秀真
中　　　華　　　民　　　國　　九十三　　年　　　六　　　月　　 十四　　 日
                                                                        Ｙ
